# 请教无证房屋转让

提问人：Justindong 时间：2011-11-04 11:46:17
大概情况：被审单位（ 2013 年准备ipo）在山东高密市有一块土地，和当地财政所已签订合同，由于之前是耕地，已交耕地占用税和契税，但土地证还未办理，土地性质还是农地，单位已实际使用，并在该无证土地上建了仓库，现在单位想转让该土地及仓库，因为土地、仓库无证，地税口头答复没法开具发票，企业内部转移就行，土地也只是缴纳了耕地占用税和契税，需要怎样办理？都需要缴纳哪些税金？ 情况非常急，请高人解答，谢谢

回答人：chenyiwei
这种转让是不合规的，而且在没有取得权证的情况下转让，是否为了避税？如果是，则还有税务风险。 鉴于该企业准备 2013 年申报IPO，如果该事项实现，则可能构成申报期内的一项违反法规行为，成为IPO的潜在障碍。对此问题可能产生的影响，需要谨慎关注。 还是建议在完成土地征用和出让手续，取得权证后，再作为出让地连同其地面建筑物一并转让。尽管税负可能较高，但合规性风险小。在IPO申报期这一特殊敏感时间段内，保证规范运作是需考虑的首要因素。